臺灣高等法院臺中分院民事裁定
110年度抗字第469號
抗  告  人  Smart Play Limited

法定代理人  胡煉榮(Hu,Lien-Jung)

代  理  人  王乃民律師
            辜倩筠律師
相  對  人  鄭蓉蔚  
            胡琬妮  

            胡顥    
上  三  人
代  理  人  楊佳勲律師
上列當事人間聲請命供訴訟費用擔保事件，抗告人對於民國110
年10月1日臺灣臺中地方法院110年度聲字第278號裁定，提起抗
告，本院裁定如下：
    主  文
原裁定廢棄。
相對人於原法院之聲請駁回。
聲請及抗告費用由相對人負擔。 
    理  由
一、按未經認許其成立之外國法人，雖不能認其為法人，然仍不
    失為非法人之團體，苟該非法人團體設有代表人或管理人者
    ，依民事訴訟法第40條第3項規定，有當事人能力。至其在
    臺灣是否設有事務所或營業所，則非所問。本件抗告人為依
    賽席爾共和國相關公司法令所成立，未經我國認許成立之外
    國法人，由胡煉榮擔任代表人，有抗告人提出經我國駐南非
    共和國台北聯絡代表處認證之公司設立登記資料及其中文譯
    本可稽（本院卷169-191頁），參諸前揭說明，抗告人自有
    當事人能力，合先敘明。
二、次按原告於中華民國無住所、事務所及營業所者，法院應依
    被告聲請，以裁定命原告供訴訟費用之擔保，固為民事訴訟
    法第96條第1項前段所明定。但原告在中華民國有資產，足
    以賠償訴訟費用時不適用之，同條第2項亦有明文。其立法
    意旨無非係因原告於中華民國無住所、事務所及營業所者，
    將來訴訟終結命其負擔賠償訴訟費用時，難免執行困難，為
    保全被告利益，乃設此預供訴訟費用擔保之規定。準此，倘
    原告於中華民國有資產，足以賠償訴訟費用者，縱令無住所
    、事務所及營業所，仍無命其提供擔保之必要。
三、抗告人在原法院對相對人提起民事訴訟，相對人依民事訴訟
    法第96條第1項前段規定，聲請原法院裁定命抗告人供訴訟
    費用之擔保，原裁定准如所請，命抗告人應於裁定送達後10
    日內，為相對人供訴訟費用擔保金新臺幣（以下未註明幣別
    者均同）105萬3024元。抗告人不服，提起抗告。經查，抗
    告人固不爭執其在我國無住所、事務所及營業所，惟抗告人
    迄民國110年11月10日止，於瑞士商瑞士銀行股份有限公司
    （下稱瑞士銀行）之OBU帳戶，尚有資產美元350698元（含
    流動資產美元314143元及股票美元36555元），縱使扣除設
    定質權之資產美元227851.43元，仍有資產美元122846.57元
    ，有本院向瑞士銀行查詢之帳戶總覽可憑（本院卷73-77頁
    ）。依抗告人起訴當日110年7月1日臺灣銀行歷史匯率收盤
    價美金兌新臺幣匯率28.16計算，折合新臺幣345萬9359元（
    122846.57×28.16＝0000000.4112，元以下四捨五入）。而抗
    告人起訴之訴訟標的金額為美元964475元，折合新臺幣2715
    萬9616元，係得上訴第三審之案件，抗告人請求部分應徵第
    二、三審裁判費共75萬3024元。另依民事訴訟法第466條之3
    第1項規定，第三審律師之酬金，為訴訟費用之一部，參酌
    司法院頒布「法院選任律師及第三審律師酬金核定支給標準
    」第4條第1項第1款規定，第三審律師酬金於訴訟標的金額3
    ％以下，且不得逾50萬元，則以抗告人前揭在國內之資產，
    應足以清償該等訴訟費用，依照上開說明，自無命供擔保之
    必要。從而，原裁定依相對人之聲請，命抗告人供訴訟費用
    之擔保，即有未洽。抗告意旨執此指摘原裁定不當，聲明廢
    棄，為有理由，爰將原裁定廢棄，並駁回相對人在原法院之
    聲請。
四、據上論結，本件抗告為有理由，爰裁定如主文。
中　　華　　民　　國　　111 　年　　5 　　月　　31　　日
                民事第八庭  審判長法　官  杭起鶴 
　　　　　　　　　　　    　　　　法　官  黃裕仁 
　　　　　　　　　　　    　　　　法　官  羅智文
正本係照原本作成。
再為抗告應以適用法規顯有錯誤為理由。
如提起再抗告者應於裁定送達後10日內向本院提出抗告理由狀（
須按照他造人數附具繕本）並繳納抗告裁判費新臺幣1,000元，
同時委任律師或具有律師資格之關係人為代理人。因疫情而遲誤
不變時間，得向法院聲請回復原狀。

                                  書記官  林賢慧
　　　　　　　　　　　　　　　　　　　
中　　華　　民　　國　　111 　年　　5 　　月　　31　　日